【裁判字號】    95,訴,374
【裁判日期】    950509
【裁判案由】    返還價金
【裁判全文】
臺灣桃園地方法院民事裁定               95年度訴字第374號
原      告  鴻育國際股份有限公司
法定代理人  丙○○
訴訟代理人  巫宗翰律師
被      告  振勝工業有限公司
法定代理人  甲○○
訴訟代理人  廖振洲律師
複代理人    乙○○
上列當事人間請求返還價金事件，本院裁定如下：
    主      文
本件移送臺灣板橋地方法院。
    理      由
一、按訴訟之全部或一部，法院認為無管轄權者，依原告聲請或
    依職權以裁定移送於其管轄法院，民事訴訟法第28條第1 項
    定有明文。
二、本件原告起訴主張略以：原告於民國93年2 月25日向被告購
    買C 型油壓機器（下稱系爭機器）乙台，價金為新臺幣（下
    同）1,990,000 元，嗣被告於93年8 月30日將系爭機器揪復
    原告，惟系爭機器於生產操作上有精密度不足之瑕疵，原告
    屢催告被告依約履行保固維修責任，但被告均未依約履行，
    原告乃於94年6 月17日發函通知被告解除上開買賣契約，爰
    依民法第254 條、第354 條第1 項、第359 條第2 款規定，
    請求被告返還1,990,000 元等語。
三、查民事訴訟法第24條第1 項所定當事人得以合意定第一審管
    轄法院者，係指當事人合意指定一定之第一審管轄法院而言
    ，如以合意泛指當事人之一造得向任何法院起訴者，自法之
    所許。是本件兩造於合約書第9 條約定本合約遇有爭執時，
    「甲方（指原告）同意以乙方（指被告）所指定之地方法院
    為第一審管轄法院」，其約定不生效力，則被告依該約定指
    定本件由臺灣台北地方法院管轄，於法無據；另因契約涉訟
    者，如經當事人定有債務履行地者，得由該履行地之法院管
    轄，固為民事訴訟法第12條所明定。但本件兩造雖約定被告
    交付買賣標的物地點為桃園縣蘆竹鄉○○路○ 段5 巷10之10
    號，但並未就本件回復原狀請求權等之履行定有履行地，是
    本院無從依上開規定取得本件之管轄權；又「對於私法人或
    其他得為訴訟當事人之團體之訴訟，由其主事務所或主營業
    所所在地之法院管轄。」民事訴訟法第2 條第2 項定有明文
    。經查本件被告係私法人，其公司所在地設於台北縣蘆洲市
    ○○路351 巷4 號5 樓，有有限公司變更登記表在卷可按，
    依上開規定及說明，本件應由被告所在地之法院即臺灣板橋
    地方法院管轄，玆原告向無管轄權之本院起訴，顯係違誤，
    爰依職權將本件移送於該管轄法院。
四、依首開法條裁定如主文。
中    華    民    國    95    年    5     月    9     日
                  民事第三庭  法  官  林望民
上列為正本係照原本作成
如對本裁定抗告須於裁定送達後10日內向本院提出抗告狀，並應
繳納抗告費新臺幣1,000元。
中    華    民    國    95    年    5     月    9     日
                              書記官  曾建中


司法院資訊處製作；財團法人民間司法改革基金會備份。
